【裁判字號】    97,司,565
【裁判日期】    970819
【裁判案由】    選派檢查人
【裁判全文】
臺灣臺北地方法院民事裁定               97年度司字第565號
聲  請  人  甲○○
相  對  人  麗歌唱片廠股份有限公司
法定代理人  乙○
上列當事人間選派檢查人事件，本院裁定如下：
    主  文
選派蔡淑真會計師為麗歌唱片廠股份有限公司檢查人，檢查麗歌
唱片廠股份有限公司民國九十三年度至民國九十七年度之業務帳
目及財產情形。
聲請程序費用新台幣壹仟元由相對人負擔。
    理  由
一、按繼續一年以上，持有已發行股份百分之三以上之股東，得
    聲請法院選派檢查人，檢查公司業務帳目及財產情形，公司
    法第245條第1項定有明文，有限公司依同法第110條第3項之
    規定亦有準用。
二、本件聲請意旨略以：聲請人自民國85年4月起92年起即為麗
    歌唱片廠股份有限公司（下稱麗歌公司）股東，並繼續持有
    該公司已發行股份4,000股，總計佔該公司已發行股份總數
    20,000股之20％，惟該公司之法定代理人自94年入主以來，
    迄未依法召開董事會或股東會分配盈餘，屢經聲請人要求依
    公司法規定辦理未獲置理，為了解該公司實際營運狀況，並
    保障聲請人之股東權益，爰依非訟事件法第171條及公司法
    第245條第1項規定，聲請選派檢查人檢查該公司之各項表冊
    、營業帳目及財產情形，並提出麗歌公司變更登記表為證。
三、經查，聲請人主張伊係麗歌公司繼續1年以上，持有已發行
    股份總數20％之股東，業據提出麗歌公司基本資料查詢及之
    變更登記表為證，是本件聲請合於首開規定，應予准許。經
    本院依職權函請台北市會計師公會推薦適當之會計師擔任檢
    查人，台北市會計師公會則以97年8月11日北市會字第09704
    20號函推薦執業16年之蔡淑真會計師擔任麗歌公司檢查人，
    本院審酌蔡淑真為會計師，則其對於公司業務、帳目及盈虧
    情況，應能本於專業知識予以檢查，當亦能適時維護、保障
    聲請人及其他股東之權益，爰依公司法第245條第1項之規定
    ，選派蔡淑真會計師為檢查人。再徵諸聲請人陳稱伊自94年
    度起即未再取得公司經營資訊等情，則本院審認本件檢查之
    範圍應限定自聲請人無法取得公司經營資訊之前一會計年度
    即93年度起至97年度止之營業帳目及財產情形為洽，俾在保
    障少數股東權之正當行使外，予以公司適當之保障，避免影
    響公司經營過鉅，以符首揭法條平衡公司經營利益及保障少
    數股東權之立法旨趣。
四、依非訟事件法第175條第3項，裁定如主文。
中    華    民    國    97    年    8     月    19    日
                  民事第五庭    法  官  陶亞琴
以上正本係照原本作成
如不服本裁定應於送達後10日內向本院提出抗告狀，並繳納抗告
費新臺幣1,000元
中    華    民    國    97    年    8     月    19    日
                                書記官  蔡月女


司法院資訊處製作；財團法人民間司法改革基金會備份。
